---
title: "Homework 4: 音乐对生产力提升的研究"
author:
  - 2151294 马威
documentclass: ctexart
geometry: "left=2.5cm, right=2cm, top=3cm, bottom=1cm"
output:
  rticles::ctex:
    fig_caption: yes
    number_sections: yes
    toc: yes
---

# 研究问题和假设
## 背景
一个在线零售商希望提高员工的工作效率，同时改善他们的工作体验。目前，零售商
订单管理中心的员工在工作时没有得到任何形式的娱乐，如背景音乐、电视等。零售商想
知道提供一些员工要求的播放背景音乐是否会提高生产力，如果能提高，具体能提高多
少。

## 现有研究
随机抽取 150 名员工。随机分为三组，每组50名参与者：

- **对照组（control group）：** 不听音乐
- **治疗组（treatment group）：** 听音乐，但不能选择听什么
- **第二个治疗组（treatment group）：** 听音乐，可以自主选择听什么音乐。

在实验结束时，三组的“生产力”是根据“每小时处理的平均包裹数量”来衡量。

## 研究问题
1. 这三组之间的生产力是否存在统计学上的显著差异？
2. 两两来看，组之间的生产力是否有区别？哪个组具有最高的生产力水平？

## 研究假设
1. 音乐对生产力有显著影响，且适当的娱乐放松会提高生产力。
2. 生产力水平预测为：治疗组B（可选音乐）> 治疗组A（不可选音乐）> 对照组（无音乐）

# 数据分析方法选择
1. 对于音乐这个因素对于生产力这个观测值的影响，适合使用单因素方差分析法：因变量是“生产力”，而解释变量是“分组”。
2. 对于三组生产力水平的排序，由于先前经过了方差分析，可以使用TokeyHSD进行有修正的两两显著性检验，并在有显著性的组对中进行单侧均值假设检验来进行比较。

# 基础分析
```{r basic analysis, results='hold'}
# 装载必要的包
library(ggplot2)

# 清除当前镜像中的数据
rm(list = ls())

# 读取数据
music.data <- read.csv("2 ANOVA_data_music.csv")

# 取三组的生产力数据
no_music <- music.data[music.data$condition == "no_music",][["productivity"]]
music_no_choice <- music.data[music.data$condition == "music_no_choice",][["productivity"]]
music_choice <- music.data[music.data$condition == "music_choice",][["productivity"]]

# 进行基本分析
sum1 <- summary(no_music)
sum2 <- summary(music_no_choice)
sum3 <- summary(music_choice)

# 显示分析结果
print("summary of no_music:")
print(sum1)
print("summary of music_no_choice")
print(sum2)
print("summary of music_choice")
print(sum3)

# 就平均数和中位数来看，治疗组A略微高于对照组，但治疗组B显著高于其余两组。
# 不过，音乐是否真的对生产力有显著影响，还需进行单因素方差分析。
```
```{r basic analysis continue}
# 图示三组分布情况
ggplot(music.data, aes(x = productivity)) +
  geom_histogram(fill = "white", color = "black", binwidth = 10) +
  facet_grid(condition~.)
```

# 主要分析
```{r}
# 音乐对生产力影响的单因素方差分析
# H0：影响不显著
# H1：影响显著
fit <- aov(productivity~condition, data = music.data)
summary(fit)

# 两两之间比较显著性（有修正）
TukeyHSD(fit)

# 两两之间比较：对照组、治疗组B
# H0：治疗组B <= 对照组
# H1：治疗组B > 对照组
comp.test1 <- t.test(music_choice, no_music, alternative = "greater")
print(comp.test1$p.value)

# 两两之间比较：治疗组A、治疗组B
# H0：治疗组B <= 治疗组A
# H1：治疗组B > 治疗组A
comp.test2 <- t.test(music_choice, music_no_choice, alternative = "greater")
print(comp.test2$p.value)
```
# 分析结果解读
## 音乐对于生产力影响：
p-value = 0.000159 < 0.05，拒绝H0，即认为音乐对于生产力影响显著

## 三组生产力水平显著性比较：

- **治疗组A、治疗组B：** p adj = 0.00155 < 0.05，拒绝H0，即认为两组有显著差异
- **对照组、治疗组B：** p adj = 0.00042 < 0.05，拒绝H0，即认为两组有显著差异
- **对照组、治疗组A：** p adj = 0.93913 > 0.05，无法拒绝H0，即无法认为两组有显著差异

## 三组生产力水平比较：

- **对照组、治疗组B：** p-value = 0.000165 < 0.05，拒绝H0，即认为治疗组B均值高于对照组均值
- **治疗组A、治疗组B：** p-value = 0.000165 < 0.05，拒绝H0，即认为治疗组B均值高于治疗组A均值

## 总结
1. 音乐对于生产力影响显著
2. 三组的生产力水平：对照组 = 治疗组A < 治疗组B
3. 先前假设中关于音乐对生产力影响显著的假设正确，但没有足够证据证明关于三组生产力水平的假设，因为对照组和治疗组A的显著性没有足够的证据证明存在。
4. 但总而言之，治疗组B不但均值显著大于对照组和治疗组A，而且经过假设检验，总体水平也高于这两个组，因此有理由认为治疗组B有最高的生产力水平。